臺灣高等法院臺中分院刑事判決　　　　95年度上訴字第2377號
上　訴　人　臺灣臺中地方法院檢察署檢察官
上　訴　人
即　被　告　乙○○
選任辯護人　吳憲明　律師
上列上訴人因毒品危害防制條例案件，不服臺灣臺中地方法院95
年度訴字第998號中華民國95年8月29日第一審判決（起訴案號：
臺灣臺中地方法院檢察署95年度毒偵字第4671號），提起上訴，
本院判決如下：
    主  文
上訴駁回。
    事  實
一、乙○○明知海洛因係毒品危害防制條例第 2條第2項第1款規
    定之第一級毒品，竟基於意圖營利販賣第一級毒品海洛因之
    犯意，於民國（下同）95年 2月27日當日或之前某日，預先
    以每錢新台幣（下同）2萬6千元及2萬8千元販入如附表所示
    有剪角及未剪角之海洛因若干數量後，乃於95年 2月27日12
    時13分起，以門號0000000 00 0號電話（未扣案）與柯名鴻
    持用之門號0000 000000號電話聯絡，相約於當天下午3時許
    ，在台中市○○路與工學二街交岔口中日超商附近為第一級
    毒品海洛因買賣，兩人會面後，乙○○即先行交付柯名鴻如
    附表編號2、3所示之剪角（即裝海洛因之夾鏈袋前端剪掉一
    部分）及未剪角之海洛因各 1小包，供柯名鴻嚐試以鑑別品
    質，藉以決定交易之海洛因種類及數量，乙○○則在附近路
    邊與柯名鴻接續以上開電話洽談買賣事宜，乙○○並對柯名
    鴻明言有剪角及未剪角之海洛因買價各為每錢 2萬8千元及2
    萬 6千元，柯名鴻經試用後，即以電話聯絡乙○○，告知各
    購買1錢，其後復告知要再多買有剪角的海洛因3錢，表明願
    以每錢 3萬元價格購買有剪角的海洛因，乙○○遂於同日17
    時30分許，攜帶其於不詳時、地購得如附表編號 1所示之海
    洛因至台中市○○路 206號前，甫進入柯名鴻所駕駛之車牌
    號碼 6299-LA號自小客車內，尚未將海洛因交付予柯名鴻，
    即為因監聽而查悉本案情，而在附近埋伏之海岸巡防署臺中
    機動查緝隊人員會同台中縣警察局烏日分局人員當場查獲，
    並在乙○○之皮包內，扣得其所有供販賣海洛因所用如附表
    編號1所示之海洛因及供其個人施用海洛因所用之藥杓1支，
    並在柯名鴻車上扣得包括乙○○當日所交付如附表編號2、3
    所示之海洛因計7包及柯名鴻所有當天與乙○○聯絡之門號0
    000000000號手機1支。
二、案經海岸巡防署台中機動查緝隊、台中縣警察局烏日分局報
    請臺灣臺中地方法院檢察署檢察官偵查起訴。
    理    由
一、按現行刑事訴訟法為保障被告之反對詰問權，排除具有虛偽
    危險性之傳聞證據，以求實體真實之發見，於該法第 159條
    第 1項明定被告以外之人於審判外之言詞或書面陳述，除法
    律有規定者外，不得作為證據。又被告以外之人於審判外之
    陳述，雖不符前4條之規定（即刑事訴訟法第159條之1至159
    條之 4），而經當事人於審判程序同意作為證據，法院審酌
    該言詞陳述或書面陳述作成時之情況，認為適當者，亦得為
    證據；當事人、代理人或辯護人於法院調查證據時，知有第
    159條第1項不得為證據之情形，而未於言詞辯論終結前聲明
    異議者，視為有前項之同意，刑事訴訟法第159條之5定有明
    文。本件兩造當事人及被告之選任辯護人並未就卷內證據資
    料之證據能力有所爭執，迄於言詞辯論終結前，均未主張有
    刑事訴訟法第159條第1項不得為證據之情形，是應認已同意
    作為證據，且經本院審酌後，認無不適當之情形，應認均有
    證據能力。
二、訊據上訴人即被告乙○○（以下簡稱被告）固坦承於上開時
    、地為警查獲上開海洛因，惟矢口否認販賣販賣海洛因之犯
    行，辯稱：伊並未販賣海洛因給柯名鴻，當天在伊身上被查
    獲之毒品，是伊自己要施用的，平常都是伊向柯名鴻購買海
    洛因，當天伊與柯名鴻相約見面，伊向柯名鴻反應品質較差
    ，並拿伊向別人買的海洛因讓柯名鴻試用云云；選任辯護人
    則辯護陳稱：被告曾多次向柯名鴻購買海洛因供己施用，後
    因品質不佳，改向綽號「阿國」之男子購買，柯名鴻可能因
    而心生不滿誣陷被告販毒，且警方監聽之對象為柯名鴻，並
    在柯名鴻身上查獲磅秤，卻完全未訊問柯名鴻販毒之事，又
    監聽內容之通話，係故意入被告於罪，被告與柯名鴻於案發
    當日是相約試毒品之品質，並無販毒之情形等語。經查：(一)
    被告確有於案發當日與證人柯名鴻以行動電話聯繫買賣第一
    級毒品海洛因之事宜，遂約定地點為毒品買賣之交易等情，
    已據證人柯名鴻於檢察官偵訊時結證：伊與被告在電話中有
    約好要看毒品海洛因，要在車上確定毒品之品質，伊才要購
    買，因朋友說被告的東西（指毒品海洛因）還不錯，而介紹
    伊向被告買，伊是第 1次向被告買等語在卷（見95年度毒偵
    字第1175號偵查卷第 9頁），復於原審審理時結證詳述：為
    警查獲的 2支手機都是伊在使用，伊在車上是以0000000000
    號電話傳簡訊至被告持用之門號0000000000號電話與被告聯
    絡，伊本來是與游安勗要去看毒品，被告說他們海洛因有進
    來，問伊要不要過去看一下海洛因，如果滿意，可以向被告
    買，被告有先拿海洛因樣本到車上給伊等看，被告先離開，
    伊等看好後，再與被告談到買賣的細節等問題，後來被告上
    車就被警察查獲，當時被告先拿2小包給伊等看，1包是剪角
    的，1 包是沒有剪角的，後來伊放在車上，就被警察查獲了
    ，該2包亦包含在伊被查扣之7包內，在伊看毒品時，被告先
    離開，彼此再以簡訊聯絡，看完後，伊決定要買剪角及未剪
    角的共 5包，剪角及未剪角的品質不一樣，電話譯文中提到
    的26是指2萬6千元，28是指2萬8千元等語在卷（見原審刑事
    審理卷第107-108頁、第110-111頁）。(二)門號0000000000號
    電話經海岸巡防署以持機人涉犯毒品危害條例第4、5條罪嫌
    ，向臺灣臺中地方法院檢察署聲請通訊監察，經該署核發通
    訊監察書，監察期間自95年2月16日上午10時起至95年3月18
    日上午10時止，有該署通訊監察書及通訊監察書電話附表在
    卷可參（見偵查卷第 21-22頁）。且經原審法院審理時當庭
    播放監聽譯文之光碟，其中女子之聲音為被告之聲音，男性
    之聲日為證人柯名鴻之聲音等情，業據證人柯名鴻結證明確
    （見原審刑事審理卷第 155頁），並為被告所不爭執（見本
    院卷157頁）。又門號0000000000號電話（手機序號0000000
    0000000）於95年2月27日12時36分許至14時46分許，與門號
    0000000000號（上開時間轉接至0000000000號）、00000000
    00號電話有通話紀錄，此有門號0000000000號電話之通聯紀
    錄及門號0000000000號電話之監聽譯文在卷可參（見原審刑
    事審理卷第21-23頁、偵查卷第23-28頁）。稽之如附表二所
    示之通訊譯文內容，明顯可認係被告與證人柯名鴻洽談第一
    級毒品海洛因之買賣事項，經核其內容與證人柯名鴻所證述
    之買賣過程情節相吻合。(三)又為警當場查扣如附表所示之海
    洛因，已據法務部調查局鑑驗屬實（附表編號1之海洛因2包
    ，合計淨重 22.47公克，空包裝總重2.44公克，鑑定通知書
    誤植為 3包；編號2、3所示之海洛因連同自證人柯名鴻車上
    查扣之海洛因因計7包，合計淨重19.43公克，空包裝總重3.
    12公克），有該局95年4月28日調科壹字第120017781、0000
    00000號鑑定通知書在卷可稽（見原審刑事審理卷第130-131
    頁）。而當天經警自證人柯名鴻車上查扣之海洛因 7包，其
    中2包係被告當天交付，另外5包是證人柯名鴻自己所有等情
    ，亦據證人柯名鴻結證明確（見原審刑事審理卷第 155頁）
    ，又經原審法院審理時勘驗證人柯名鴻為警查扣之 7包海洛
    因結果，其中 5包以比較大的夾鏈袋包裝，大小相同，內裝
    的海洛因數量較多，另外 2包以比較小的夾鏈袋包裝，大小
    相同，且內裝的海洛因數量較少，其中 1包夾鏈袋上方之塑
    膠部分較短，有剪過（即證人柯名鴻當庭所指認者），有該
    勘驗筆錄在卷可憑（見原審刑事審理卷第 157頁）。參以上
    開較小夾鏈袋所包裝之 2包海洛因，因僅供證人柯名鴻嚐試
    品質，數量較少，並以包裝之夾鏈袋上方之塑膠有無剪掉一
    部分以識別有無剪角，堪認證人柯名鴻上開證述與事實相符
    ，足以採信。(四)被告係分別以每錢2萬8千元及2萬6千元之價
    格販入如附表編號2、3所示有剪角及未剪角之海洛因若干數
    量後，而以每錢 3萬元之價格賣予證人柯名鴻，並已交付少
    量海洛因供其嚐試，有卷附如附表二所示之電話譯文可稽，
    足認被告有販賣海洛因以牟利之意圖及事實甚明。(五)至於證
    人游安勗於原審法院雖僅證稱：因柯名鴻欠伊錢，案發當天
    伊去跟柯名鴻要錢，柯名鴻叫伊去查獲地點，伊上柯名鴻的
    車聊天，柯名鴻有打電話與他人聯絡，當天伊不是與柯名鴻
    一起去向被告買海洛因，伊不知柯名鴻要向被告買毒品，在
    車上，柯名鴻有拿海洛因讓伊吸，並說那是別人的，叫伊試
    看看品質云云（見原審刑事審理卷第151-152頁、第154頁）
    ，未明言證人柯名鴻與被告買賣毒品之經過明細，惟其於偵
    訊時已結證稱：伊與柯名鴻在被逮捕的現場聊天，柯名鴻說
    要向乙○○買毒品，伊表示沒有錢可買，柯名鴻說他有錢，
    要先出錢，伊與柯名鴻在車上等乙○○過來，乙○○過來時
    ，警察就來了，伊要買3錢，柯名鴻要買2錢，由柯名鴻欠伊
    的錢裡面扣掉等語甚明在卷（見95年度毒偵字第1177號卷第
    9頁），況證人柯名鴻於偵訊時亦結證稱：游安勗原則要買3
    錢海洛因，但要看完貨才決定，伊與游安勗原本要買 5錢，
    錢由伊先墊付等語（見95年度毒偵字第1175號卷第 9頁），
    其等二人於偵查中就案發當天欲向被告購買海洛因之數量一
    節結證情節相符。參以證人柯名鴻於車內以電話與被告間洽
    談如附表二所示之購買海洛因種類、數量及價格之對話內容
    ，至為詳細明白，衡情證人游安勗乘坐於車內全程聽聞，豈
    有不知要向被告購買海洛因之理，是證人游安勗於原審法陳
    稱：案發當天不是要與柯名鴻向被告購買毒品，也不知要向
    被告購買毒品之證言云云，明顯與事實不符，不足採取，應
    以其於偵訊時所為之證言具有較可信之特別情況，自難執證
    人游安勗於本院所為與事實不符之證言，遽為有利於被告之
    認定。(六)至於被告選任辯護人辯稱：證人柯名鴻上開對話內
    容，係故意入被告於罪云云，惟並查無任何證據可資證明上
    開通訊內容係證人柯名鴻知悉其持用之上開門號電話已遭監
    聽之情形下所為，或故意陷害被告而為，選任辯護人上開所
    辯，自嫌無據，不能採憑。又選任辯護人又陳稱：證人柯名
    鴻有販賣毒品海洛因予被告云云，無論所述是否屬實，核與
    本案被告販賣犯行之認定，不生影響，附此敘明。(七)綜上所
    述，被告販賣第一級毒品海洛因之犯行事證明確，足以認定
    ，自應依法論科。
二、按販賣毒品罪，並不以販入之後復行賣出為構成要件，苟以
    營利為目的，將毒品販入或將之賣出，有一於此，其犯罪即
    經完成，最高法院88年度台上字第3898號判決要旨可資參照
    。被告係以營利為目的而販入海洛因，並進而與證人柯名鴻
    洽談買賣事宜，雖在交付海洛因予證人柯名鴻之前，即為警
    查獲，但已該當於販賣毒品罪之法定構成要件，仍認其販賣
    行為已既遂。核被告所為，係犯毒品危害防制條例第4條第1
    項販賣第一級毒品罪。其持有海洛因之低度行為，應為販賣
    之高度行為所吸收，不另論罪。按毒品危害防制條例之立法
    目的，係為防制毒品危害，維護國民身心健康，此觀該條例
    第1條之規定自明。被告販賣海洛因1次，且未及交易完成即
    為警查獲，尚無所得，此與一般販賣海洛因者對於國人健康
    危害之程度，自有極大之差異，其犯罪之情狀可憫恕，足認
    科以最低刑即無期徒刑仍嫌過重，爰依刑法第59條規定減輕
    其刑。刑法第59條雖由「犯罪之情狀可憫恕者，得酌量減輕
    其刑」，修正為「犯罪之情狀可憫恕，認科以最低度刑仍嫌
    過重者，得酌量減其刑」，此為法院就刑之酌減審認標準見
    解之明文化，非屬法律之變更（最高法院95年第 8次刑事庭
    會議決議），併此敘明。又被告行為後，刑法第64條第 2項
    、第65條第 2項之規定，於94年1月7日修正，並於95年7月1
    日施行，新修正之刑法第64條第 2項將死刑減輕之幅度由無
    期徒刑或為15年以下12年以上有期徒刑，改為無期徒刑，第
    65條第2項則將無期徒刑減輕之幅度，由原先7年以上，修改
    為20年以下15年以上有期徒刑，經比較新舊法之規定，以行
    為時法有利於被告，應依刑法第2條第1項前段適用行為時法
    。原審認定被告販賣第一級毒品海洛因之犯行事證明確，而
    適用毒品危害防制條例第4條第1項、刑法第2條第1項前段、
    第11條前段、第59條之規定，予以論罪科刑，並依毒品危害
    防制條例第18條第 1項前段規定，諭知附表一所示之海洛因
    應沒收銷燬之，認事用法均無違誤。又審酌被告販賣海洛因
    之情節，及其犯罪之手段、所生危害及其犯後態度等一切情
    狀，原審量處有期徒刑9年，且因被告尚無犯罪所得，乃未
    併科罰，尚稱妥適，亦無違反比例原則，致罪刑不相當之情
    形。是以被告上訴仍執前情詞否認犯行，及檢察官上訴認原
    審適用刑法第59條酌減其刑不妥，而指摘原判決不當，俱為
    無理由，均應予駁回。
據上論結，應依刑事訴訟法第368條，判決如主文。
本案經檢察官甲○○到庭執行職務。
中　　華　　民　　國　　96　　年　　2 　　月　　27　　日
          刑事第三庭    審判長法　官  王  增  瑜
                              法　官  廖  柏  基
                              法　官  蔡  紹  良
上列正本證明與原本無異。
如不服本判決應於收受送達後十日內向本院提出上訴書狀，其未
敘述上訴之理由者並得於提起上訴後十日內向本院補提理由書（
均須按他造當事人之人數附繕本）。
                              書記官  巫  丞  晏
中　　華　　民　　國　　96　　年　　3 　　月　 　1　　日
附錄論罪科刑法條：毒品危害防制條例第4條第1項
製造、運輸、販賣第一級毒品者，處死刑或無期徒刑；處無期徒
刑者，得併科新臺幣1千萬元以下罰金。
附表一：
┌──┬────────────┬───┬─────────────┐
│編號│ 物品名稱               │ 數量 │備註                      │
├──┼────────────┼───┼─────────────┤
│1   │海洛因                  │2包   │計淨重22.47公克，空包裝總 │
│    │                        │      │重2.44公克                │
├──┼────────────┼───┼─────────────┤
│2   │海洛因（包裝夾鏈袋剪角) │1包   │編號2、3之海洛因2包合併當 │
├──┼────────────┼───┤天經警自柯名鴻所駕汽車內查│
│3   │海洛因（包裝袋未剪角)   │1包   │獲之海洛因5包共7包囑託鑑驗│
│    │                        │      │結果，7包海洛因合計淨重19.│
│    │                        │      │3公克，空包裝總重3.12公克 │
│    │                        │      │，但因用以包裝該2包海洛因 │
│    │                        │      │之夾鏈袋，其規格大小與包裝│
│    │                        │      │另外5包海洛因者不同，且海 │
│    │                        │      │洛因之色澤亦不同，復查無證│
│    │                        │      │據足認自柯名鴻車內查獲之海│
│    │                        │      │洛因5包，與被告犯罪有關， │
│    │                        │      │爰不併予本案宣告沒收      │
└──┴────────────┴───┴─────────────┘
附表二：
┌─────────┬───────────────────────────────┐
│通訊時間及聯絡電話│通訊內容（柯名鴻以Ａ代之，被告以Ｂ代之）                      │
├─────────┼───────────────────────────────┤
│被告於95年2月27日 │Ｂ：打給你只是要告訴你早上朋友叫我去試東西，那也是剛拿回來的，│
│上午12時37分以門號│    我試了也有拿了，不錯才看你有興趣去嗎？不過剩餘也不多了，若│
│00 00000000號行動 │    有興趣去再告訴我我再幫你問。                              │
│電話與柯名鴻所使用│                                                              │
│之門號0000000000號│                                                              │
│行動電話聯絡（傳送│                                                              │
│簡訊方式）        │                                                              │
├─────────┼───────────────────────────────┤
│柯名鴻於95年2月27 │Ａ：我可以去妳那裡看一下東西嗎？                              │
│日上午12時48分以門│                                                              │
│號0000000000號行動│                                                              │
│電話與被告所使用門│                                                              │
│號0000000000號行動│                                                              │
│電話聯絡（傳送簡訊│                                                              │
│方式）            │                                                              │
├─────────┼───────────────────────────────┤
│被告於95年2月27日 │Ｂ：你要看可以，不過我在高工路跟工學路邊，你要來這裡才行，看你│
│上午12時55分以門號│    怎樣？                                                    │
│0000000000號行動電│                                                              │
│話與柯名鴻所使用之│                                                              │
│門號0000000000號行│                                                              │
│動電話聯絡（傳送簡│                                                              │
│訊方式）          │                                                              │
├─────────┼───────────────────────────────┤
│柯名鴻於95年2月27 │Ａ：那我到工學路再打給妳。                                    │
│日上午12時57分以門│                                                              │
│號0000000000號行動│                                                              │
│電話與被告所使用門│                                                              │
│號0000000000號行動│                                                              │
│電話聯絡（傳送簡訊│                                                              │
│方式）            │                                                              │
├─────────┼───────────────────────────────┤
│被告於95年2月27日 │Ｂ：大約多久會到，我才好辦事，還有要拿怎樣給你看先告訴我啊，我│
│上午13時02分以門號│    才好拿，不然帶身上也                                      │
│0000000000號行動電│                                                              │
│話與柯名鴻所使用之│                                                              │
│門號0000000000號行│                                                              │
│動電話聯絡（傳送簡│                                                              │
│訊方式）          │                                                              │
├─────────┼───────────────────────────────┤
│柯名鴻於95年2月27 │Ａ：拿一點點就可以，我要看質如何？拜託妳了，不會打擾妳吧。我大│
│日上午13時09分以門│    約1個半小時到妳那裡。                                     │
│號0000000000號行動│                                                              │
│電話與被告所使用門│                                                              │
│號0000000000號行動│                                                              │
│電話聯絡（傳送簡訊│                                                              │
│方式）            │                                                              │
├─────────┼───────────────────────────────┤
│被告於95年2月27日 │Ｂ：正確時間3點到好嗎？                                       │
│上午13時12分以門號│                                                              │
│0000000000號行動電│                                                              │
│話與柯名鴻所使用之│                                                              │
│門號0000000000號行│                                                              │
│動電話聯絡（傳送簡│                                                              │
│訊方式）          │                                                              │
├─────────┼───────────────────────────────┤
│柯名鴻於95年2月27 │Ａ：我知道了。                                                │
│日上午13時20分以門│                                                              │
│號0000000000號行動│                                                              │
│電話與被告所使用門│                                                              │
│號0000000000號行動│                                                              │
│電話聯絡（傳送簡訊│                                                              │
│方式）            │                                                              │
├─────────┼───────────────────────────────┤
│被告於95年2月27日 │Ｂ：你到高工路跟工學路的十字路口到中日超商的時候打給我，我就到│
│上午14時33分以門號│    了。                                                      │
│0000000000號行動電│                                                              │
│話與柯名鴻所使用之│                                                              │
│門號0000000000號行│                                                              │
│動電話聯絡（傳送簡│                                                              │
│訊方式）          │                                                              │
├─────────┼───────────────────────────────┤
│柯名鴻於95年2月27 │Ａ：ok                                                        │
│日上午14時34分以門│                                                              │
│號0000000000號行動│                                                              │
│電話與被告所使用門│                                                              │
│號0000000000號行動│                                                              │
│電話聯絡（傳送簡訊│                                                              │
│方式）            │                                                              │
├─────────┼───────────────────────────────┤
│柯名鴻於95年2月27 │Ａ：大家放個情，我們的也要進來了，實際上價位在那大家心知肚明，│
│日上午16時21分以門│    不要那麼硬好嗎                                            │
│號0000000000號行動│                                                              │
│電話與被告所使用門│                                                              │
│號0000000000號行動│                                                              │
│電話聯絡（傳送簡訊│                                                              │
│方式）            │                                                              │
├─────────┼───────────────────────────────┤
│被告於95年2月27日 │Ｂ：我的人你真不了解，我告訴你的架式（應是「價是」之誤）確確實│
│上午16時21分以門號│    實的，若是高一點也是對方給我的，而我告訴你給你是不是要你跟│
│0000000000號行動電│    我拿，是想合適的話拿大的，我跟朋友拿給你，他沒賺頭，怎能說│
│話與柯名鴻所使用之│    硬呢，是我說以後你也可能拿好的才說好                      │
│門號0000000000號行│                                                              │
│動電話聯絡（傳送簡│                                                              │
│訊方式）          │                                                              │
├─────────┼───────────────────────────────┤
│被告於95年2月27日 │Ｂ：我們都是賺錢，你我同一戰線，根本不要賺你的利潤懂嗎？拿好的│
│上午16時32分以門號│    多一點點，我也好做人，我做別人的很好做是不是呢？我在等你告│
│0000000000號行動電│    訴我                                                      │
│話與柯名鴻所使用之│                                                              │
│門號0000000000號行│                                                              │
│動電話聯絡（傳送簡│                                                              │
│訊方式）          │                                                              │
├─────────┼───────────────────────────────┤
│柯名鴻於95年2月27 │Ａ：我看不懂，拿好的多一點點是什麼意思，還有妳朋友那有多少？  │
│日上午16時42分以門│                                                              │
│號0000000000號行動│                                                              │
│電話與被告所使用門│                                                              │
│號0000000000號行動│                                                              │
│電話聯絡（傳送簡訊│                                                              │
│方式）            │                                                              │
├─────────┼───────────────────────────────┤
│被告於95年2月27日 │Ｂ：我已在路上                                                │
│上午16時46分以門號│                                                              │
│0000000000號行動電│                                                              │
│話與柯名鴻所使用之│                                                              │
│門號0000000000號行│                                                              │
│動電話聯絡（傳送簡│                                                              │
│訊方式）          │                                                              │
├─────────┼───────────────────────────────┐
│被告於95年2月27日1│Ａ：你說在那裡？工學北路                                      │
│5時19分以門號09231│Ｂ：工學路跟高工路                                            │
│14145號行動電話與 │Ａ：我有看到高工路                                            │
│柯名鴻所使用之門號│Ｂ：對啊對啊，那邊有1個中日超商                               │
│0000000000號行動電│Ａ：我要轉到高工路嗎                                          │
│話聯絡（通話方式）│Ｂ：對對對，那邊有1個黃昏市場，有沒有                         │
│                  │Ａ：對對，我知道我有看到                                      │
│                  │Ｂ：黃昏市場一直過來，就有看到中日超商了啦，左手邊            │
│                  │Ａ：好                                                        │
├─────────┼───────────────────────────────┤
│被告於95年2月27日1│Ａ：你那邊有沒有辦法先撥一些給我們嗎                          │
│5時41分以門號09231│Ｂ：撥多少                                                    │
│ 14145號行動電話與│Ａ：你有多少可以撥？我跟你說，跟你拿讓你賺，你聽的懂          │
│柯名鴻所使用之門號│    嗎？東西不要動                                            │
│0000000000號行動電│Ｂ：不要動就對了啦                                            │
│話聯絡（通話方式）│Ａ：對啦，讓你賺沒關係啦                                      │
│                  │Ｂ：好啦，就大家說白啊，說你們不要動這樣子                    │
│                  │Ａ：對啊對啊                                                  │
│                  │Ｂ：這個有2種啊                                               │
│                  │Ａ：啊，這是2種哦                                             │
│                  │Ｂ：對，他那邊有2包                                           │
│                  │Ａ：2包是2種就對了啦                                          │
│                  │Ｂ：對對對                                                    │
│                  │Ａ：那你2種都有                                               │
│                  │Ｂ：對，都有                                                  │
│                  │Ａ：不然你拿1錢出來給我                                       │
│                  │Ｂ：多少                                                      │
│                  │Ａ：1錢                                                       │
│                  │Ｂ：哦，2項都1錢就對了                                        │
│                  │Ａ：錢你賺沒關係啦                                            │
│                  │Ｂ：好啦好啦                                                  │
│                  │Ａ：你現在要拿嗎                                              │
│                  │Ｂ：對啊，我打電話跟他說啊                                    │
│                  │Ａ：好好好                                                    │
├─────────┼───────────────────────────────┤
│被告於95年2月27日1│Ａ：喂，你在哪                                                │
│5時47分以門號09231│Ｂ：我就跟我朋友說了啊，我要去跟他拿了啊                      │
│14145號行動電話與 │Ａ：對啊，我什麼時候拿給你啊                                  │
│柯名鴻所使用之門號│Ｂ：沒關係啊，我現在拿過去了啊                                │
│0000000000號行動電│Ａ：哦，好。                                                  │
│話聯絡（通話方式）│                                                              │
├─────────┼───────────────────────────────┤
│被告於95年2月27日1│Ｂ：我站在臭豆腐這邊啦                                        │
│6時以門號000000000│Ａ：等一下，我跟你說，那個剪角的那個啦                        │
│5號行動電話與柯名 │Ｂ：怎樣，我聽不懂                                            │
│鴻所使用之門號0923│Ａ：你這個不是有2種                                           │
│827830號行動電話聯│Ｂ：對                                                        │
│絡（通話方式）    │Ａ：有1包剪角的，1包沒剪的                                    │
│                  │Ｂ：對                                                        │
│                  │Ａ：剪角的那1包，有辦法再拿3錢出來嗎                          │
│                  │Ｂ：3錢？他那邊好像剩2，我已經拿1包出來了                     │
│                  │Ａ：你再去拿一下好了啦                                        │
│                  │Ｂ：他跟我說26、28都沒跟你動，你聽的懂嗎？                    │
│                  │Ａ：沒關係，沒關係                                            │
│                  │Ｂ：他也不可能都沒賺啊                                        │
│                  │Ａ：對對對                                                    │
│                  │Ｂ：我跟你說啊，看你還能出多少，你聽的懂嗎                    │
│                  │Ａ：我知道，不然你上車再說啦，好不好                          │
│                  │Ｂ：我不要啦，我現在跟你說啦，我現在在路邊跟你說啦，          │
│                  │    你看如何，那個剪角的那個就28啦，你要多少，我再回          │
│                  │    頭去那個，因為他剛跟我說剩2錢還3錢而已                    │
│                  │Ａ：2項都28就對了                                             │
│                  │Ｂ：沒啦，1個26，1個28這樣                                    │
│                  │Ａ：剪角的28，沒剪角的26                                      │
│                  │Ｂ：對，都沒那個，都按照人家報的價格就對啦，都沒動你          │
│                  │    就對了啦                                                  │
│                  │Ａ：我知道，我知道                                            │
│                  │Ｂ：都沒賺，也都沒動就對了啦，這樣你聽的懂嗎                  │
│                  │Ａ：我知道我知道，你等一下我打給你                            │
├─────────┼───────────────────────────────┤
│被告於95年2月27日1│Ａ：你那個剪角的還有多少                                      │
│6時03分以門號09231│Ｂ：到底多少，他也不可能全部都出給你啊                        │
│14145號行動電話與 │Ａ：我知道，我會給他賺                                        │
│柯名鴻所使用之門號│Ｂ：喔，這樣我跟他講                                          │
│0000000000號行動電│Ａ：對啊，我是說那裡有多少啦，有3錢嗎                         │
│話聯絡（通話方式）│Ｂ：3錢應該有啦                                               │
│                  │Ａ：剪角的喔                                                  │
│                  │Ｂ：對啊                                                      │
│                  │Ａ：你現在再進去拿3錢出來                                     │
│                  │Ｂ：你要多少，我要跟人家講                                    │
│                  │Ａ：我錢會先給你                                              │
│                  │Ｂ：我現在要再回去，我現在停在路邊，不然我各帶1個而           │
│                  │    已。                                                      │
│                  │Ａ：我跟你說啦，剪角的那個你多拿3個出來                       │
│                  │Ｂ：多3個出來，另外26的拿1個就好了                            │
│                  │Ａ：對啊，等於說1個沒有剪角的，4個有剪角的                    │
│                  │Ｂ：奇怪你們怎麼覺得價格比較高東西比較好                      │
│                  │Ａ：我們吃起來是這樣啦                                        │
│                  │Ｂ：我現在回去，價格多少，你沒有先講                          │
│                  │Ａ：29啦                                                      │
│                  │Ｂ：多1千喔                                                   │
│                  │Ａ：不然30啦                                                  │
│                  │Ｂ：人家那個都沒有動過呢                                      │
│                  │Ａ：30啦                                                      │
│                  │Ｂ：人家都沒有動呢，你給人家賺這樣喔                          │
│                  │Ａ：等一下再講                                                │
│                  │Ｂ：嗯                                                        │
└─────────┴───────────────────────────────┘
